# 售后回购的第二种情况

提问人：shaoyue1021 时间：2023-02-09 09:43:06
请教陈版，企业负有应客户要求回购商品义务时，如果不具有重大经济动因，作为附有销售退回条款的销售；
①针对回购资产的义务确认为一项负债，该负债按照预计向客户支付的对价金额计量。
②针对企业在清偿负债时获得该资产的权利确认为一项资产，该资产的计量金额与资产原账面价值有可能相同或不同。
③针对在资产的售价与回购资产的义务确认的负债之间的差额，确认为资产转让损益。
比如A公司向B公司销售其生产的一台设备，销售价格为2 000万元，双方约定，B公司在 5 年后有权要求A公司以 1 500 万元的价格回购该设备。A公司预计该设备在回购时的市场价值将远高于1 500万元。假设该设备成本 800 万元。应该如何编制分录？
我的分录是：
借：银行存款 2000
贷：收入 500
预计负债 1500
不知道想的对不对，然后接下来编制结转成本的分录不会了，是要确认应收退货成本 1500 吗，还是其他金额呢？

回答人：chenyiwei
如果是应客户要求回购，但客户不具备要求回购的重大经济动因（例如约定回购价显著低于预计届时公允价值），则按照客户具有退货选择权的销售处理。这种情况下对预计负债的计量要考虑客户实际要求回购的可能性，而不是按照届时需要支付的金额100%确认。预计负债不是金融负债，其计量应当将概率纳入考虑。

提问人：shaoyue1021 时间：2023-02-10 21:53:25
那陈老师，这个存货的出售时不用结转成本吗？

回答人：chenyiwei
出售时，收入和成本均100%确认。